臺灣士林地方法院交通事件裁定　　　　100年度交聲字第461號
原處分機關　交通部公路總局臺北區監理所
異　議　人
即受處分人　吳秋燕
上列異議人即受處分人因違反道路交通管理處罰條例案件，對於
交通部公路總局臺北區監理所中華民國100 年4 月27日所為之處
分（原處分案號：北監自裁字第裁40-DG0000000號）聲明異議，
本院裁定如下：
    主  文
異議駁回。
    理  由
一、原處分意旨略以：異議人即受處分人吳秋燕於民國100 年2
    月12日晚間21時15分許，將其所駕駛車牌號碼為1582-YL 號
    自用小客車（下稱系爭車輛），停放在桃園縣中壢市○○路
    與復興路口（以下簡稱系爭路口），因系爭車輛占用車道併
    排違規停車，且駕駛人離去，而為桃園縣政府警察局中壢分
    局員警當場拍照採證後逕行舉發，經原處分機關認有「在顯
    有妨礙他車通行處所停車（佔用車道併排違規停車）」之違
    規事實明確，而依道路交通管理處罰條例第56條第1 項第5
    款規定，裁處異議人新臺幣（下同）900 元之罰鍰等語。
二、聲明異議意旨略以：伊於上開時、地因要事需臨停拿東西，
    故將其所駕駛之系爭車輛臨時停靠於系爭路口，系爭車輛並
    未熄火，且副駕駛座上尚另有一名乘客，此有照片可證，警
    員來拍照時，副駕駛座乘客已告知將馬上離開，且當時伊要
    開走的時候也有其他違規車輛擋在前方，伊並非故意停車，
    惟員警竟未加以勸導就開單舉發，為此不服，爰聲明異議云
    云。
三、按臨時停車：指車輛因上、下人、客，裝卸物品，其引擎未
    熄火，停止時間未滿三分鐘，保持立即行駛之狀態。臨時停
    車時，應依車輛順行方向緊靠道路右側，但單行道應緊靠路
    邊停車。道路交通管理處罰條例第3 條第9 款、道路交通管
    理規則第111 條第2 項分別定有明文；次按顯有妨害他車通
    行之處所，不得停車。道路交通安全規則第112 條第1 項第
    9 款定有明文；又汽車駕駛人停車時，在顯有妨礙其他人、
    車通行處所停車，處600 元以上1,200 元以下罰鍰，道路交
    通管理處罰條例第56條第1 項第5 款亦有明文。基此，縱係
    白實線設於路側之處所，倘駕駛人停車顯有妨害他車通行者
    ，仍不得停車。
四、經查：
  (一)異議人吳秋燕於100 年2 月12日晚上21時15分許，駕駛其所
    有之系爭車輛，停靠於系爭路口前，經警拍照採證後逕行舉
    發其有「在顯有妨礙他車通行處所停車」之違規等節，業據
    異議人自承在卷（見本院卷第16頁），並有桃園縣政府警察
    局桃警局交字第DG0000000 號舉發違反道路交通管理事件通
    知單影本1 紙及現場採證照片1 幀附卷可稽（見本院卷第9
    頁），此部分事實應甚明確，堪予認定。
  (二)而異議人於上揭時、地在顯有妨礙他車通行處所停車一節，
    業據證人即舉發本件違規之員警王詩泓於本院調查時具結證
    稱：本件案發當日系爭車輛停放在中正路接近復興路口的車
    道上，駕駛人當時不在駕駛座上，副駕駛座上則好像有人開
    車門，當日舉發的原因是系爭車輛的駕駛人佔用車道停車，
    因為系爭車輛所停放的道路為雙向二車道，當日受處分人停
    的位置已經幾乎佔掉一個車道，且是靠近路口的地方，後面
    還有大型車輛要過等語（見本院卷第16至17頁）；而經本院
    檢視舉發違規當時現場採證照片之結果，本件舉發時為夜間
    ，系爭車輛遭舉發時大燈開啟且暫時靠右停靠於中正路白色
    實線旁，左方不遠處即為白色虛線（車道分隔線），且該時
    系爭車輛駕駛座上無人乘坐，副駕駛座上則有乘客，該乘客
    並試圖開啟副駕駛座車門等節，有前揭照片1 張在卷可憑（
    本院卷第9 頁）。由上揭現場採證照片所示，系爭車輛所停
    放位置係屬中正路車道，並非停車格，而其停車方式，確已
    佔據該車道達三分之二以上，系爭路口雖為雙向二車道，然
    異議人停放系爭車輛之位置，顯已造成該路段車道路寬嚴重
    縮減，猶如路中之大型障礙物，減縮道路可供通行之寬度，
    而已妨礙後方來車之通行；再本件遭舉發時為夜間，則無論
    其停放時間久暫、車流量大小，其他汽、機車於夜間行經該
    處時，只要稍有不注意，即有自後追撞其所停放車輛之危險
    ，是本院斟酌系爭車輛種類、車體大小、停放方式等項，足
    認證人王詩泓所述系爭車輛停放地點顯有妨礙他車通行之情
    屬實。
  (三)異議人雖於本院調查時辯稱：本件案發當時，是要更換系爭
    車輛的駕駛人，所以系爭車輛並未熄火，且馬上就要開走了
    ，僅係臨時停車云云（本院卷第16頁），然查：異議人係先
    辯稱：本件案發當日是有事需要臨時停靠拿東西云云（本院
    卷第5 頁），其前後所辯顯然不一，則異議人前揭所辯當日
    僅係更換駕駛人云云，是否屬實，已屬有疑；又本件案發時
    ，系爭車輛停靠於中正路外側車道，而異議人已離開系爭車
    輛之主駕駛座，業據本院認定如前，而系爭車輛副駕駛座上
    雖有乘客，然系爭車輛駕駛人既已離座，即難保持立即行駛
    之狀態，而不符合前揭臨時停車之要件，應屬停車無疑，又
    異議人於中正路與復興路上車流來往頻繁之路口處，停放系
    爭車輛佔用近壹線車道，顯已妨礙他車通行，且其違規行為
    已經完成，不因違規時間久暫而影響其處罰，是異議人前揭
    所辯，殊無足採。
  (四)綜合上情，本件異議人將系爭車輛停放於車道上，既已縮減
    道路可供通行之範圍，且依其情形勢將造成後方車輛會車往
    來通行上之阻礙，則異議人顯有妨礙他車通行處所停車之違
    規事實，甚為明確，異議人辯稱其係臨時停車，並未妨礙他
    車通行云云，並不足採。至舉發員警是否應先行勸導，核與
    本件違規事實之認定無涉，尚不能執此以卸免異議人違規裁
    罰之責任，併此敘明。
五、綜上，異議人所有之系爭車輛，確有於上揭時、地在顯有妨
    礙他車通行處所停車之事實，其事證明確，堪予認定。原處
    分機關依道路交通管理處罰條例第56條第1 項第5 款，裁處
    異議人罰鍰900 元，核無違誤，本件聲明異議為無理由，應
    予駁回。
據上論斷，應依道路交通事件處理辦法第18條，裁定如主文。
中    華    民    國   100    年    12    月    7     日
                        交通法庭法  官  李郁屏
以上正本證明與原本無異。
如不服本裁定應於送達後5 日內向本院提出抗告狀。
                                書記官  阮弘毅
中    華    民    國   100    年    12    月    9     日